【裁判字號】    94,訴,2874
【裁判日期】    950125
【裁判案由】    毒品危害防制條例
【裁判全文】
臺灣板橋地方法院刑事判決              94年度訴字第2874號
公  訴  人  臺灣板橋地方法院檢察署檢察官
被      告  甲○○
                    （現因案於臺灣臺北監獄臺北分監執行）
上列被告因違反毒品危害防制條例案件，經檢察官提起公訴（94
年度毒偵字第5161號、94年度毒偵字第5684號），本院依簡式審
判程序審理，判決如后：
    主  文
甲○○連續施用第一級毒品，累犯，處有期徒刑捌月，扣案之注
射針筒貳支沒收；又連續施用第二級毒品，累犯，處有期徒刑伍
月，扣案內含殘渣之安非他命殘渣袋壹個（安非他命殘渣量微，
與包裝袋無從析離）沒收銷燬。應執行有期徒刑壹拾月，扣案內
含殘渣之安非他命殘渣袋壹個（安非他命殘渣量微，與包裝袋無
從析離）沒收銷燬，注射針筒貳支沒收。
    事  實
一、甲○○曾於民國91年間因偽造文書案件，經本院判處有期徒
    刑三月確定；又於91年間因違反毒品危害防制條例案件，經
    本院判處有期徒刑五月確定；復於92年間因妨害自由案件，
    經本院判處有期徒刑四月確定；嗣甲○○所犯前揭三案，經
    本院裁定應執行有期徒刑十月確定，甫於92年10月31日縮刑
    期滿執行完畢。其前因施用毒品案件，經本院依檢察官聲請
    以91年度毒聲字第1393號裁定令入戒治處所強制戒治，嗣經
    本院以91年度毒聲字第3966號裁定停止戒治，所餘戒治期間
    付保護管束，於92年1 月14日因停止戒治而釋放，並於92年
    7 月21日保護管束期滿而執行完畢，詎甲○○於94年6 月26
    日因竊盜案執行完畢出監後，猶不知悔改，於強制戒治執行
    完畢釋放後五年內，復基於施用第一級毒品海洛因之概括犯
    意，自94年9 月7 日起，至94年10月4 日止，連續在臺北縣
    新莊市○○街28巷12號住處，以將海洛因放在注射針筒內施
    打方式，施用海洛因多次，約一星期施用一次；甲○○又基
    於施用第二級毒品安非他命之概括犯意，自94年9 月7 日起
    ，至94年10月4 日止，連續在臺北縣新莊市○○街28巷12號
    住處，以將安非他命置於玻璃球吸食器內燒烤而吸取煙霧之
    方式，施用安非他命多次，約三至四天施用一次。嗣於94年
    9 月8 日15時許，在臺北縣北縣新莊市○○街28巷12號之甲
    ○○住處，為警查獲甲○○，並扣得甲○○所有供施用海洛
    因所用之注射針筒二支；復於94年9 月22日4 時50分許，在
    臺北縣新莊市○○路180 號前，為警查獲甲○○，並查獲甲
    ○○所有供施用內含殘渣之安非他命殘渣袋壹個（安非他命
    殘渣量微，與包裝袋無從析離）。
二、案經臺北縣政府警察局新莊分局報請臺灣板橋地方法院檢察
    署檢察官偵查起訴，於準備程序進行中，甲○○就被訴事實
    為有罪之陳述，經告知甲○○簡式審判程序之旨，並聽取當
    事人之意見後，裁定進行簡式審判程序。
    理  由
一、上揭事實，業據被告甲○○於本院審理時坦承不諱，復有扣
    案之注射針筒二支、安非他命殘渣袋壹個足資佐證，而被告
    於94年9 月8 日、同年9 月22日為警查獲後所採之尿液，經
    送臺灣檢驗科技股份有限公司檢驗，均呈安非他命陽性反應
    及鴉片類陽性反應，有該公司94年9 月28日、94年10月5 日
    濫用藥物尿液檢驗報告二份在卷可憑。而被告前因施用毒品
    案件經本院依檢察官聲請以91年度毒聲字第1393號裁定令入
    戒治處所強制戒治，嗣經本院以91年度毒聲字第3966號裁定
    停止戒治，所餘戒治期間付保護管束，於92年1 月14日因停
    止戒治而釋放，並於92年7 月21日保護管束期滿而執行完畢
    ，亦有臺灣高等法院被告前案紀錄表附卷可稽。是本件事證
    明確，被告犯行堪以認定，應予依法論處。
二、核被告甲○○所為，係犯毒品危害防制條例第10條第1 項之
    施用第一級毒品罪及同條例第10條第2 項之施用第二級毒品
    罪。其持有海洛因及安非他命之低度行為，為施用之高度行
    為所吸收，不另論罪。又被告先後多次施用第一級毒品海洛
    因及第二級毒品安非他命，均時間緊接，犯罪構成要件亦相
    同，顯係基於概括之犯意而為，均應依刑法第56條連續犯之
    規定論以一罪，並加重其刑。復查，被告曾於91年間因偽造
    文書案件，經本院判處有期徒刑三月確定；又於91年間因違
    反毒品危害防制條例案件，經本院判處有期徒刑五月確定；
    復於92年間因妨害自由案件，經本院判處有期徒刑四月確定
    ；嗣被告所犯前揭三案，經本院裁定應執行有期徒刑十月確
    定，甫於92年10月31日縮刑期滿執行完畢，有臺灣板橋地方
    法院檢察署刑案資料查註紀錄表及臺灣高等法院被告前案紀
    錄表各一份可按，其於五年之內再犯有期徒刑以上之施用第
    一級毒品罪及施用第二級毒品罪，為累犯，應依刑法第47條
    之規定加重其刑，並遞加重其刑。而被告所犯前開施用第一
    級毒品罪及施用第二級毒品罪二罪間，犯意各別，構成要件
    互異，應予分論併罰。爰審酌被告犯後業已坦承不諱，態度
    尚稱良好，施用毒品之犯行係戕害其自身，對社會治安尚非
    危害甚鉅，其雖於94年間亦因施用毒品案件，經本院於94年
    5 月30日以93年度訴字第2388號判決判處有期徒刑二年確定
    ，惟被告現已因該案入獄執行（此有臺灣高等法院被告前案
    紀錄表在卷可憑），已足資對被告達教化之功，本院自不再
    對被告再施以重刑，兼衡被告犯罪之動機、目的、手段、所
    生危害等一切情狀，分別量處如主文所示之刑，並定其應執
    行刑，以示懲儆。至94年9 月22日扣案內含殘渣之安非他命
    殘渣袋壹個（安非他命殘渣量微，與包裝袋無從析離），係
    查獲之毒品，不問屬於犯人與否，應依毒品危害防制條例第
    18條第1 項前段之規定宣告沒收銷燬。又94年9 月8 日扣案
    之注射針筒二支，係被告所有供施用毒品海洛因所用等情，
    業據被告於本院審理時供承在卷，爰依刑法第38條第1 項第
    2 款之規定宣告沒收。
三、至除起訴書所載以外之被告施用毒品犯行，雖未經檢察官起
    訴，惟與檢察官起訴部分，被告係基於概括之犯意而為，係
    屬裁判上一罪之連續犯關係，基於審判不可分原則，本院自
    得併予審究，併此敘明。
據上論斷，應依刑事訴訟法第273 條之1 第1 項、第299 條第1
項前段，毒品危害防制條例第10條第1 項、第2 項、第18條第1
項前段，刑法第11條前段、第56條、第47條、第51條第5 款、第
38條第1 項第2 款，判決如主文。
本案經檢察官魏正杰到庭執行職務。
中    華    民    國    95    年    1     月    25    日
                  刑事第十五庭  法  官  林 海 祥
以上正本證明與原本無異
如不服本判決應於送達後10日內向本院提出上訴狀
                                書記官  陳 映 孜
中    華    民    國    95    年    1     月    25    日
附錄本案論罪科刑法條全文：
毒品危害防制條例第10條
施用第一級毒品者，處 6 月以上 5 年以下有期徒刑。
施用第二級毒品者，處 3 年以下有期徒刑。


司法院資訊處製作；財團法人民間司法改革基金會備份。
